臺灣雲林地方法院民事判決
111年度訴字第32號
原      告  于志誠  
被      告  陳秀娟   籍設新北市○○區○○里○○路0號                         （新北○○○○○○○○）



            王志勝    籍設新北市○○區○○里○○路0號                         （新北○○○○○○○○）



上列當事人間因詐欺等案件，原告提起刑事附帶民事訴訟請求損
害賠償，經本院刑事庭裁定移送前來（110年度附民字第94號）
，本院於民國111年2月24日言詞辯論終結，判決如下：
    主      文
一、被告應連帶給付原告新臺幣柒拾貳萬陸仟元，及均自民國一
    一一年二月二十七日起至清償日止，按週年利率百分之五計
    算之利息。
二、訴訟費用由被告連帶負擔。
三、本判決於原告以新臺幣貳拾肆萬貳仟元為被告供擔保後，得
    為假執行。
    事實及理由
壹、程序方面：
一、按訴狀送達後，原告不得將原訴變更或追加他訴，但擴張或
    減縮應受判決事項之聲明者，不在此限，民事訴訟法第255
    條第1項第3款定有明文。本件原告起訴時請求被告應連帶給
    付其新臺幣（下同）756,000元，及自起訴狀繕本送達翌日
    起至清償日止，按週年利率百分之五計算之利息，嗣於民國
    111年2月24日行言詞辯論時，將聲明變更為被告應連帶給付
    原告726,000元，及均自111年2月27日起至清償日止，按週
    年利率百分之五計算之利息，核屬聲明之減縮，與前開規定
    相符，應予准許。
二、被告陳秀娟、王志勝經合法通知，均未於言詞辯論期日到場
    ，核無民事訴訟法第386條各款所列情形，經依原告聲請，
    由其一造辯論而為判決。
貳、實體方面： 
一、原告主張：其欲購買中古車，於108年7月間，在網路上看到
    訴外人弘揚車行不詳業務員刊登之汽車廣告後與被告陳秀娟
    聯繫，委託弘揚車行代為標車，並匯款3萬元至被告陳秀娟
    設於板橋莒光郵局00000000000000帳號之帳戶內。於108年7
    月13日起，被告陳秀娟以通訊軟體LINE傳送多部中古車照片
    及車輛資訊給原告閱覽，原告同意以38萬元購買2017年式、
    廠牌福特、KUGA；及以32萬元購買2013年式、廠牌豐田、PR
    EVIA之汽車（下稱系爭車輛），被告陳秀娟明知被告王志勝
    並未去投標購得系爭車輛，卻向原告謊稱已經標到系爭車輛
    ，導致原告受騙，分別於7月18、19日依指示匯款35萬元（
    以訴外人于元豪名義）、32萬元（以原告名義）至被告陳秀
    娟上開板橋莒光郵局帳號內，並於108年7月20日前往弘揚車
    行與被告陳秀娟簽定購買系爭車輛之買賣契約。被告陳秀娟
    於款項匯入後，即提領交給被告王志勝（兩人於108年7月20
    日就一起出國，同年7月23日返國，同年7月27日又出國）。
    被告陳秀娟又接續以需要給付服務費云云，騙使原告於108
    年8月2日匯款56,000元至被告陳秀娟申辦之玉山銀行東林口
    分行帳號0000000000000號帳戶內（由被告王志勝在國外領
    用）。之後被告王志勝、陳秀娟遲遲無法交車，以「催促資
    料」、「違規排除中」、「車子壞了發不動」為由拖延不交
    車，原告始知受騙。嗣108年8月28日被告王志勝、陳秀娟始
    歸還3萬元給原告，另交付一部車輛借給原告暫時代步之用
    。為此，依據侵權行為之法律關係，請求被告賠償損害，並
    聲明：如主文第一項所示；原告願供擔保，請准宣告假執行
    。
二、被告陳秀娟、王志勝均未於言詞辯論期日到場，亦未提出準
    備書狀為任何聲明或陳述。
三、本院之判斷：
　㈠原告主張之前開事實，已據被告陳秀娟、王志勝於檢察官偵
    訊及本院刑事庭審理時所是認（見本院卷第135-159、165-1
    70頁），並有被告陳秀娟之玉山銀行顧客基本資料及交易明
    細、被告陳秀娟之郵局帳戶交易明細、汽車買賣合約書、切
    結書、玉山銀行ATM、陽信商業銀行及高雄市第三信用合作
    社之匯款資料、收據、LINE對話紀錄、被告陳秀娟之弘揚國
    際車業名片及代步車輛之汽車買賣合約書等件附於刑事卷可
    稽（見本院卷第182-200頁），亦經本院依職權調取本院110
    年度訴緝字第10號、110年度訴字第24號刑事卷核閱屬實。
    且被告陳秀娟、王志勝因共同犯詐欺取財罪，分別被判處有
    期徒刑11月、1年2月，復有上開刑事判決在卷可明（見本院
    卷第13-86頁）。又被告陳秀娟、王志勝已於相當時期受合
    法之通知，而於言詞辯論期日未到場，亦未提出書狀爭執，
    依民事訴訟法第280條第3項準用同條第1項規定，視同被告
    對原告主張之前開事實為自認，故原告主張之事實堪信為真
    實。
  ㈡按因故意或過失不法侵害他人之權利者，負損害賠償責任；
    數人共同不法侵害他人之權利者，連帶負損害賠償責任，民
    法第184條第1項前段、第185條第1項前段定有明文。又所謂
    共同侵權行為，係指數人共同不法對於同一之損害，與以條
    件或原因之行為。加害人於共同侵害權利之目的範圍內，各
    自分擔實行行為之一部，而互相利用他人之行為，以達其目
    的者，仍不失為共同侵權行為人，而應對於全部所發生之結
    果，連帶負損害賠償責任（最高法院78年度台上字第2479號
    判決意旨參照）。本件被告陳秀娟傳送某台福特KUGA、豐田
    PREVIA汽車照片給原告閱覽後，原告同意以38萬元、32萬元
    分別購買系爭車輛，被告陳秀娟明知被告王志勝並未去投標
    購得系爭車輛，卻向原告謊稱已經標到系爭車輛，其等如此
    做法主要目的在於騙取原告儘快給付價金，之後再拖延，謊
    稱在「催促資料」、「違規排除中」、「車子壞了發不動」
    云云，可見被告陳秀娟、王志勝均已具有不法所有意圖，其
    等以詐術騙取原告共計匯款756,000元至被告陳秀娟之帳戶
    內，嗣後被告二人已返還原告3萬元，致原告仍受有726,000
    元之損失。則原告依侵權行為之法律關係，請求被告應連帶
    賠償其726,000元，核屬有據，應予准許。
  ㈢按給付無確定期限者，債務人於債權人得請求給付時，經其
    催告而未為給付，自受催告時起，負遲延責任，其經債權人
    起訴而送達訴狀者，與催告有同一之效力；遲延之債務，以
    支付金錢為標的者，債權人得請求依法定利率計算之遲延利
    息；應付利息之債務，其利率未經約定，亦無法律可據者，
    週年利率為百分之五，民法第229條第2項、第233條第1項前
    段、第203條分別定有明文。本件原告請求被告賠償之金額
    ，未定有給付之期限，則原告請求自起訴狀繕本送達被告之
    翌日起至清償日止，按週年利率百分之五計算之遲延利息，
    亦屬有據。查本件刑事附帶民事訴訟起訴狀繕本分別於110
    年4月6日、111年2月26日送達於被告王志勝及被告陳秀娟（
    見附民卷第25頁，本院卷第201頁），則原告請求被告給付
    均自111年2月27日起至清償日止，按週年利率百分之五計算
    之利息，亦無不合，應予准許。
四、從而，原告依據侵權行為之法律關係，請求被告應連帶賠償
    原告726,000元，及均自111年2月27日起至清償日止，按週
    年利率百分之五計算之利息，為有理由，應予准許。
五、原告表示願意提供擔保，請准宣告假執行，就原告請求有理
    由的部分，與法律規定相符，所以斟酌後定相當的擔保金額
    宣告之。
六、訴訟費用負擔之依據：民事訴訟法第78條、第85條第2項。
中　　華　　民　　國　　111 　年　　3 　　月　　10　　日
                  民事第二庭    法  官  蔡碧蓉
　　　　　　　　　
以上正本係照原本作成。
如對本判決上訴，須於判決送達後20日內向本院提出上訴狀（須
附繕本）。如委任律師提起上訴者，應一併繳納上訴審裁判費。
中　　華　　民　　國　　111 　年　　3 　　月　　10　　日
                                書記官　鄭蕉杏